臺灣嘉義地方法院刑事判決　　　　　　　 94年度訴字第548號
公　訴　人　臺灣嘉義地方法院檢察署檢察官
被　　　告　甲○○
　　　　　　　　　　（現在臺灣嘉義看守所羈押中）
指定辯護人　本院公設辯護人乙○○
上列被告因違反槍砲彈藥刀械管制條例案件，經檢察官提起公訴
（94年度偵字第4674號），本院判決如下：
    主  文
甲○○未經許可，販賣可發射子彈具有殺傷力之改造手槍，未遂
，累犯，處有期徒刑年壹月，併科罰金新臺幣貳萬元，罰金如
易服勞役，以新臺幣玖佰元即銀元佰元折算壹日，扣案如附表
編號一所示之改造手槍壹枝及編號二所示之驗餘子彈玖顆均沒收
。
    事  實
一、甲○○前因偽造文書案件，經臺灣板橋地方法院於民國（下
    同）89年9月30日，以89年度易字第3282號判處有期徒刑4月
    確定，甫於90年6月7日執行完畢；竟不知惕勵，明知可發射
    子彈具有殺傷力之改造手槍及具有殺傷力之子彈，非經中央
    主管機關許可，不得販賣，竟基於販賣之故意，於94年8月
    11日晚間，以電話向胡詠勝兜售槍、彈，經胡詠勝報警配合
    處理，並向甲○○假稱有意購買後，甲○○遂於94年8月13
    日上午7時40分許，攜帶其於同年7月下旬，在台中縣太平市
    某地，以新台幣4萬元之代價，向姓名、年籍不詳綽號「小
    龍」之成年男子所購入如附表編號1所示有殺傷力之改造手
    槍1枝（含彈匣1個，槍枝管制編號0000000000，下稱編號1
    改造手槍）及有殺傷力之土造子彈15顆（具有直徑約8.0mm
    金屬彈頭），抵達國道1號高速公路大林交流道下方，欲與
    胡詠勝交易，2人見面後，甲○○即在該交流道附近空地，
    射擊子彈1發（彈殼已遭甲○○丟棄無蹤），以取信胡詠勝
    ，胡詠勝佯稱滿意，表示將聯絡朋友攜錢前來，甲○○則將
    交易地點改至嘉義縣大林鎮後火車站，胡詠勝趁隙電告員警
    其情；嗣當日上午8時30分許，員警趕抵大林鎮火車站後方
    空地，當場逮捕甲○○，並扣得編號1改造手槍及如附表編
    號2所示土造子彈14顆（下稱編號2土造子彈）。
二、案經嘉義縣警察局民雄分局報告臺灣嘉義地方法院檢察署檢
    察官偵查起訴。
    理  由
一、訊據被告甲○○對於前揭犯罪事實承認不諱（見本院卷第47
    、48頁），核與證人胡詠勝於警偵訊時、證人即現場查獲員
    警簡銘志於偵查中所為證述情節相符（見警卷第8-13頁，偵
    卷第77、78頁），並有編號1改造手槍1枝（含彈匣1個）與
    編號2土造子彈14顆扣案可稽，而前揭改造手槍與土造子彈
    經鑑定後，其鑑定結果分別見於附表所示，認均具有殺傷力
    ，且屬於槍砲彈藥刀械管制條例所列其他可發射子彈具有殺
    傷力之槍枝、子彈，有警政署刑事警察局94年8月29日刑鑑
    字第0940125609號鑑定書1份在卷可稽（見偵卷第70-72頁）
    ，此外，復有查獲照片8張附卷可稽（見警卷第15-18頁），
    被告之自白與事實相符，可以採信，本件事證明確，被告犯
    行堪以認定。
二、核被告甲○○所為，係犯槍砲彈藥刀械管制條例第8條第5項
    、第1項之未經許可販賣改造手槍未遂罪及同條例第12條第5
    項、第1項之未經許可販賣土造子彈未遂罪。被告持有改造
    手槍、子彈之低度行為，各為販賣改造手槍、子彈之高度行
    為所吸收，均不另論罪。被告固與胡詠勝商談交易改造手槍
    、子彈而著手實行販賣改造手槍、子彈之行為，然胡詠勝與
    被告相約見面交易前，即已向員警報案，且胡詠勝與被告見
    面時，並未攜帶購買槍彈之價金，甚而乘機電告員警前來逮
    捕被告，足見胡詠勝並無購買槍彈之意願且其尚未與被告達
    成買賣改造手槍及子彈之合意，應屬販賣未遂之程度，故被
    告之行為應該當未經許可販賣改造手槍及未經許可販賣子彈
    未遂罪。又被告以1個販賣行為同時觸犯未經許可販賣改造
    手槍未遂罪及未經許可販賣子彈未遂罪2罪名，為想像競合
    犯，依刑法第55條規定，應從一重依未經許可販賣改造手槍
    未遂罪處斷。被告著手實行販賣手槍之行為未完成，係為未
    遂犯，依刑法第26條規定，按既遂犯之刑度減輕之。又被告
    曾因偽造文書案件，經臺灣板橋地方法院以89年度易字第
    3282 號判處有期徒刑4月確定，甫於90年6月7日執行完畢之
    情，有其臺灣嘉義地方法院檢察署刑案資料查註紀錄表、臺
    灣高等法院被告全國前案記錄表在卷可參，其於受有期徒刑
    之執行完畢後5年內再犯本件有期徒刑以上之刑之罪，為累
    犯，依刑法第47條規定，加重其刑；併先加後減之。爰審酌
    被告素行、智識程度、生活狀況，竟為圖牟利，而非法販賣
    槍、彈，嚴重破壞社會秩序，危害社會治安及人身安全甚鉅
    ，惟尚未造成實害，及犯後坦認犯行知所悔悟等一切情狀，
    量處如主文所示之刑，並併科如主文所示罰金及諭知易服勞
    役之折算標準。扣案之編號1改造手槍及編號2所示之驗餘子
    彈9 顆，均為違禁物，依刑法第38條第1項第1款規定宣告沒
    收。至於扣案編號2所示之採樣試射子彈5顆，已不具殺傷力
    ，非屬違禁物，不予以宣告沒收。
據上論斷，應依刑事訴訟法第299條第1項前段，槍砲彈藥刀械管
制條例第8條第5項、第1項、第12條第5項、第1項，刑法第11條
前段、第55條、第47條、第26條前段、第42條第2項、第38條第1
項第1款，罰金罰鍰提高標準條例第2條，現行法規所定貨幣單位
折算新台幣條例第2條，判決如主文。
本案經檢察官王振名到庭執行職務。
中　　華　　民　　國　　94　　年　　10　　月　　31　　日
                    刑事第二庭 審判長法  官  夏 金 郎
                                     法  官  洪 嘉 蘭
                                     法  官  盧 鳳 田
上列正本證明與原本無異。
如不服本判決，應於判決送達後10日內向本院提出上訴狀（應附
繕本）。
中　　華　　民　　國　　94　　年　　10　　月　　31　　日
                       　          　書記官　楊 國 色
  附表：
┌──┬───────┬───────────────┐
│編號│槍彈          │鑑定文號及鑑定結果            │
├──┼───────┼───────────────┤
│1   │改造手槍1枝（ │(1)文號：內政部警政署刑事警察局│
│    │槍枝管制編號11│  94年8月29日刑鑑字第094012560│
│    │00000000號，含│  9號函（見偵卷第70-72頁）。  │
│    │彈匣1個）     │(2)鑑定結果：係由仿WALTHER廠PPK│
│    │              │  ／S型半自動手槍製造之玩具手 │
│    │              │  槍換裝土造金屬槍管而成之改造│
│    │              │  手槍，機械性能良好，可擊發適│
│    │              │  用子彈，認具殺傷力。        │
├──┼───────┼───────────────┤
│2   │送鑑土造子彈14│(1)文號：同前。                │
│    │顆（採樣5顆試 │(2)認均係直徑約8.0mm金屬彈頭之 │
│    │射）          │  土造子彈，經採樣5顆試射，均 │
│    │              │  可擊發，認具殺傷力。        │
└──┴───────┴───────────────┘
附錄論罪科刑法條：
槍砲彈藥刀械管制條例第8條第1項、第5項：
未經許可，製造、販賣或運輸鋼筆槍、瓦斯槍、麻醉槍、獵槍、
空氣槍或第4條第1項第1款所定其他可發射金屬或子彈具有殺傷
力之各式槍砲者，處無期徒刑或5年以上有期徒刑，併科新臺幣1
千萬元以下罰金。
第 1 項至第 3 項之未遂犯罰之。
槍砲彈藥刀械管制條例第12條第1項、第5項：
未經許可，製造、販賣或運輸子彈者，處1年以上7年以下有期徒
刑，併科新台幣500萬元以下罰金。
第 1 項至第 3 項之未遂犯罰之。
